臺灣高等法院臺中分院刑事判決　　　　94年度上訴字第1377號
上　訴　人　臺灣南投地方法院檢察署檢察官
上　訴　人
即　被　告　乙○○
　　　　　　　　　　號
上列上訴人因毒品危害防制條例案件，不服臺灣南投地方法院94
年度訴字第160號中華民國94年5月31日第一審判決（起訴案號：
臺灣南投地方法院檢察署94年度毒偵字第116號 ），提起上訴，
及移送併案審理（同署94年度毒偵字第846、995號）本院判決如
下：
    主  文
原判決撤銷。
乙○○連續施用第一級毒品，處有期徒刑拾月。扣案之海洛因壹
包（驗餘淨重零點肆捌公克）沒收銷燬之；注射針筒貳支沒收。
    事  實
一、乙○○前於民國92年間，因施用第一級毒品海洛因案件，經
    依原審法院92年度毒聲字第709 號裁定令入戒治處所施以強
    制戒治；嗣因執行滿三月，成效經評定為合格，認無繼續戒
    治之必要，再經同院以92年度毒聲字第1059號裁定停止戒治
    ，所餘戒治期間付保護管束。惟其於保護管束期間，又因施
    用第一級毒品海洛因案件，違反保護管束應遵守事項情節重
    大，繼經同院以93年度毒聲字第15號裁定撤銷停止戒治，令
    入戒治處所施以強制戒治，甫於93年8月14日 執行完畢，翌
    （15）日釋放出所，並經台灣南投地方法院檢察署檢察官於
    93年9月16日以93年度戒毒偵字第108號、109 號為不起訴處
    分確定。
二、詎乙○○仍不知戒絕毒癮，於前開強制戒治執行完畢釋放後
    五年內，復基於施用第一級毒品海洛因之概括犯意，自93年
    11月間某日起至94年6月10日下午5-6時許止（不包括下述被
    查獲至交保釋放之期間），在南投縣草屯鎮○○街292 號居
    處、同鎮○○里○○路與富林路口旁所駕駛車牌號碼QT─10
    79號自用小客車車內、同鎮○○路路旁等處，以將海洛因摻
    水混合稀釋後放入注射針筒內注射人體之方式，以一星期約
    施用三次之頻率，連續施用第一級毒品海洛因多次。嗣先於
    94年1月15日17時10分 許，在南投縣草屯鎮○○里○○路與
    富林路口路旁，為警發現乙○○在其上述自小客車內睡覺，
    右手有一支注射針筒，認其行跡可疑予以盤檢而查獲，並當
    場扣得乙○○所有供其注射毒品海洛因用之注射針筒一支，
    經警採其尿液送驗結果呈嗎啡陽性反應。案經警報請偵辦後
    ，檢察官於94年1月15日晚間9時53 分訊畢後予以交保釋放。
    乙○○又於94年6月10日19時50 分許，在南投縣草屯鎮○○
    街33號前產業道路水溝旁為警查獲，並扣得所持有之海洛因
    一包（驗餘淨重0.48公克），及其所有供其注射毒品海洛因
    用之注射針筒一支，並經警採尿送驗結果呈嗎啡陽性反應。
三、案經南投縣政府警察局草屯分局報請台灣南投地方法院檢察
    署檢察官偵查起訴；及由同分局報請同署檢察官偵查後移送
    本院併案審理。
　　理  由
一、按除被告所犯為死刑、無期徒刑、最輕本刑為三年以上有期
    徒刑之罪或高等法院管轄第一審案件者外，於前條第一項程
    序進行中，被告先就被訴事實為有罪之陳述時，審判長得告
    知被告簡式審判程序之旨，並聽取當事人、代理人、辯護人
    及輔佐人之意見後，裁定進行簡式審判程序；除簡式審判程
    序及簡易程序案件外，第一審應行合議審判，刑事訴訟法第
    二百七十三條之一第一項、第二百八十四條之一分別定有明
    文。本件被告所涉係死刑、無期徒刑、最輕本刑為三年以上
    有期徒刑之罪或高等法院管轄第一審案件以外之罪，並於原
    審行準備程序時就被訴事實為有罪之陳述，原審合議庭依前
    揭規定，經評議結果，裁定改由一名法官獨任行簡式審判程
    序，先予敘明。
二、訊據上訴人即被告乙○○（下稱被告）對於上揭事實坦承不
    諱；而被告先後被查獲後，經警採集尿液送驗結果，尿液均
    呈嗎啡陽性反應，此有詮昕科技股份有限公司報告日期94/0
    1/26、報告編號：00000000號濫用藥物尿液檢驗報告一份（
    見毒偵字第116號卷第27頁 ）、同公司報告日期94/06/21、
    報告編號：00000000號濫用藥物尿液檢驗報告一份（見毒偵
    字第846號卷第35頁 ）、同公司報告日期94/06/21、報告編
    號：00000000號濫用藥物尿液檢驗報告一份（見毒偵字第99
    5號之警卷第4頁），及尿液採集編號清冊二份、列管毒品人
    口尿液檢體採集送驗紀錄表一份等在卷可稽；復有前後所查
    扣之注射針筒一支、一支足資憑佐。再被告為警所查扣之白
    粉一包經送鑑定結果含海洛因成分，淨重0.48公克，亦有法
    務部調查局鑑定通知書一份在卷可憑（附於本院卷內），並
    有該包海洛因扣案可證，被告自白核與事實相符，自堪憑採
    。次查，被告前於92年間，因施用第一級毒品海洛因案件，
    經依原審法院92年度毒聲字第709 號裁定令入戒治處所施以
    強制戒治；嗣因執行滿三月，成效經評定為合格，認無繼續
    戒治之必要，再經同院以92年度毒聲字第1059號裁定停止戒
    治，所餘戒治期間付保護管束。惟其於保護管束期間，又因
    施用第一級毒品海洛因案件，違反保護管束應遵守事項情節
    重大，繼經同院以93年度毒聲字第15號裁定撤銷停止戒治，
    令入戒治處所施以強制戒治，甫於93年8月14 日執行完畢，
    翌（15）日釋放出所，並經台灣南投地方法院檢察署檢察官
    於93年9月16日以93年度戒毒偵字第108號、109 號為不起訴
    處分確定之事實，亦有臺灣高等法院被告前案紀錄表、刑案
    資料查註紀錄表、台灣南投地方法院檢察署檢察官93年度戒
    毒偵字第108號、109號不起訴處分書各乙份在卷可稽，顯見
    被告係於強制戒治執行完畢釋放後五年內，再犯本件施用第
    一級毒品之罪。是本件事證明確，被告施用第一級毒品之犯
    行洵堪認定，應予依法論科。
三、查海洛因係屬毒品危害防制條例第二條第二項第一款所稱之
    第一級毒品。核被告所為，係犯毒品危害防制條例第十條第
    一項之施用第一級毒品罪。其持有第一級毒品之低度行為應
    為施用第一級毒品之高度行為所吸收，不另論罪。又被告先
    後多次施用第一級毒品之犯行，時間緊接，方法相同，顯係
    基於概括之犯意為之，為連續犯，應依刑法第五十六條之規
    定以一罪論，並加重其刑。被告第一次被查獲，經檢察官於
    94年1月15日晚間9時53 分訊畢後予以交保釋放時起至94年6
    月10日下午5-6時許間， 所為施用第一級毒品海洛因之犯行
    ，雖未據公訴人起訴，然與已起訴部分間，有連續犯裁判上
    一罪關係，且其中部分犯行經檢察官移送本院併辦，自為起
    訴效力所及，本院得併予審理。原審認被告犯罪事證明確，
    予以論罪科刑，固非無見，惟原判決對於上開為起訴效力所
    及部分之施用海洛因行為，未及併予審理，容有未洽。檢察
    官及被告上訴意旨均執此指摘原判決不當，為有理由；至被
    告上訴意旨另請求從輕量刑云云，意指原判決量刑過重，然
    施用第一級毒品罪，依毒品危害防制條例第十條第一項規定
    ，處「六月以上五年以下有期徒刑」，且被告係連續犯，依
    法加重其刑後，原審量處其有期徒刑八月，尚難謂有何過重
    之情，被告此部分之指摘尚無理由。原判決既有上述可議之
    處，即屬無可維持，自應由本院將原判決撤銷改判。爰審酌
    被告前因施用毒品犯行，甫經強制戒治後，猶故態復萌，施
    用毒品，且於94年1月15 日被查獲後，仍再行施用毒品不綴
    ，無視於毒品對於自身健康之戕害及國家對於杜絕毒品犯罪
    之禁令，惡性匪淺，惟姑念其犯後坦承犯行，另本於煙毒犯
    罪人亦為「病人」考量等一切情狀，量處如主文第二項所示
    之刑，以示懲儆。扣案之海洛因一包（驗餘淨重0.48公克）
    為第一級毒品，應依毒品危害防制條例第十八條第一項前段
    之規定，沒收銷燬之；扣案之注射針筒二支，係被告所有供
    其施用海洛因所用之物，業據被告供明在卷，爰依刑法第三
    十八條第一項第二款之規定，併予宣告沒收。
據上論結，應依刑事訴訟法第三百六十九條第一項前段、第三百
六十四條、第二百九十九條第一項前段，毒品危害防制條例第十
條第一項、第十八條第一項前段，刑法第十一條、第五十六條、
第三十八條第一項第二款，判決如主文。
本案經檢察官甲○○到庭執行職務。
中　　華　　民　　國　　94　　年　　10 　月　　13 　　日
            刑事第四庭　審判長法  官  洪  耀  宗
                              法  官  陳  欣  安
                              法  官  江  德  千
上列正本證明與原本無異。
如不服本判決應於收受送達後十日內向本院提出上訴書狀，其未
敘述上訴之理由者並得於提起上訴後十日內向本院補提理由書（
均須按他造當事人之人數附繕本）。
                              書記官  吳  麗  琴
中　　華　　民　　國　　94　　年　  10 　月　　13　　日
【附錄論罪科刑法條】
毒品危害防制條例第十條第一項
施用第一級毒品者，處六月以上五年以下有期徒刑。
                                                     Ａ
